Inventaris van het archief van het Ministerie van Koloniën: Oost-Indische Besluiten, 1850-1932
Nationaal Archief, Den Haag
Ministerie van Koloniën
Koloniën, 1850-1900
oudste stuk - jongste stuk: 1850-1932
1850-1932
K23029
2044 inventarisnummers; 1078,10 meter
Nationaal Archief, Den Haag
Op grond van zijn instructie moest de gouverneur-generaal het departement in Den Haag in kennis stellen van alle door hem genomen besluiten. Een omvangrijk gedeelte van de uit Oost-Indië overgekomen stukken vormen de Oost-Indische besluitenregisters. Hierin werden afschriften, vanaf 1869 extracten, opgenomen van alle besluiten van de GG.. De registers zijn toegankelijk middels een aparte serie indices, die voor in elk deel een alfabetische hoofdenlijst bevatten en (tussen de hoofden of rubrieken in) per letter een klapper op persoonsnamen. De originelen berusten nog in Indonesië, waaronder de bijlagen van de besluiten.
Archiefvorming
Geschiedenis van de archiefvormer
1. TAKEN
​Het departement van Koloniën ontving vanuit Oost- en West-Indië een voortdurende stroom van informatie over de verrichtingen van de koloniale besturen in die gebieden. De departementen in Nederlands-Indië hadden vanaf 1874 in Den Haag hun bestuurlijke evenbeeld in afdelingen van het ministerie van Koloniën, waar het beleid werd voorbereid. De uitvoering geschiedde uiteraard in Indië zelf. De specifieke taken in Den Haag richtten zich vooral op een viertal terreinen: de inrichting van het koloniaal bestuur, de koloniale financiën, de defensie en de buitenlandse betrekkingen van de overzeese gebieden en ten slotte de personeels- en materieelvoorziening. Gegevens voor deze inleiding zijn ontleend aan: F.J.M. Otten, Gids voor de archieven van de ministeries en de Hoge Colleges van Staat 1813-1940 (Den Haag, Instituut voor Nederlandse Geschiedenis, 2004), pp.356-371
1.1 Inrichting van het bestuur in de koloniën
In Nederlands-Indië werd het opperbestuur vertegenwoordigd door de gouverneur-generaal (GG). Regeringsreglementen bepaalden zijn bevoegdheden: in het reglement van 1836 was voorgeschreven, dat de GG verplicht was alle bevelen, hem door of vanwege de Koning of de minister van Koloniën gegeven, op te volgen. In 1854 kwam het door de Grondwet voorgeschreven regeringsreglement tot stand, dat tot 1926 de betrekkingen tussen het opperbestuur (de Kroon) en de Indische regering heeft bepaald.
De GG werd door de Kroon benoemd, waarbij de wet geen bepalingen kende over de duur van de ambtstermijn; wel was het regel, dat de landvoogd na vijf jaar ontslag vroeg. De GG werd in zijn bestuur bijgestaan door de Raad van Indië, een adviserend orgaan, dat (vanaf 1854) diende in te stemmen met belangrijke bestuursmaatregelen en de totstandkoming van ordonnanties. Het reglement van 1854 schreef ook voor, dat onder de bevelen van de GG de verschillende takken van bestuur beheerd zouden worden door directeuren. Deze stonden aan het hoofd van de Indische departementen (Binnenlands bestuur; Onderwijs en eredienst; Financiën), die in 1867 en later werden ingesteld.
Voorts steunde de GG vooral op de Algemene Secretarie, het administratieve apparaat onder leiding van de algemene secretaris, dat onder meer de correspondentie met het ministerie van Koloniën in Den Haag onderhield. De minister bepaalde weliswaar de hoofdzaken van het beleid, maar vrijwel altijd na raadpleging van de GG, die op zijn beurt adviezen inwon en aldus `het raderwerk der Indische administratie' activeerde. Het beleid van de GG moest door de minister van Koloniën tegenover de Staten-Generaal worden verdedigd.
Geschiedenis van het archiefbeheer
De verwerving van het archief
Het archiefblok bevat archiefstukken onder verschillende rechtstitels verworven.
Aanwijzingen voor de gebruiker
Openbaarheidsbeperkingen
Volledig openbaar.
Materiële beperkingen
Het archief kent geen beperkingen voor het raadplegen van stukken als gevolg van slechte materiële staat
Aanvraaginstructie
Openbare archiefstukken kunnen online worden aangevraagd en gereserveerd. U kunt dit ook via de terminals in de studiezaal van het Nationaal Archief doen. Om te kunnen reserveren dient u de volgende stappen te volgen:
U maakt een profiel aan op www.gahetna.nl, en logt vervolgens in
Via de archiefinventaris (alleen de beschrijvingen met rode nummers) selecteert u het gewenste archiefstuk door op de knop 'Reserveren' te klikken
In het volgende scherm geeft u aan op welke dag u het archiefstuk wilt inzien
Indien u zich bevindt in de studiezaal en een tafelnummer heeft ontvangen kunt u dit nummer vermelden. Als u geen tafelnummer heeft kunt u tafelnummer 777 laten staan
Vervolgens bevestigt u uw reservering door deze te versturen.
Verwant materiaal
Beschikbaarheid van kopieën
Inventarisnummers van dit archief zijn niet in kopievorm beschikbaar
Verwante archieven
2.10.01, Ministerie van Koloniën, 1814-1849, inv.nrs. 4497-4535
2.10.02, Ministerie van Koloniën, 1850-1900
Beschrijving van de series en archiefbestanddelen
- Oost-Indische besluiten, 3.7
  - Oost-Indische besluiten 1850-1932, A; 3.7.1
    - Oost-Indische besluiten., 1850-1932 jan.; 7105-9028
      - 1850 jan., 7105
      - 1850 feb., 7106
      - 1850 mrt., 7107
      - 1850 apr., 7108
      - 1850 mei, 7109
      - 1850 juni, 7110
      - 1850 juli, 7111
      - 1850 aug., 7112
      - 1850 sep., 7113
      - 1850 okt., 7114
      - 1850 nov., 7115
      - 1850 dec., 7116
      - 1851 jan., 7117
      - 1851 feb., 7118
      - 1851 mrt., 7119
      - 1851 apr., 7120
      - 1851 mei, 7121
      - 1851 juni, 7122
      - 1851 juli, 7123
      - 1851 aug., 7124
      - 1851 sep., 7125
      - 1851 okt., 7126
      - 1851 nov., 7127
      - 1851 dec., 7128
      - 1852 jan., 7129
      - 1852 feb., 7130
      - 1852 mrt., 7131
      - 1852 apr., 7132
      - 1852 mei, 7133
      - 1852 juni, 7134
      - 1852 juli, 7135
      - 1852 aug., 7136
      - 1852 sep., 7137
      - 1852 okt., 7138
      - 1852 nov., 7139
      - 1852 dec., 7140
      - 1853 jan., 7141
      - 1853 feb., 7142
      - 1853 mrt., 7143
      - 1853 apr., 7144
      - 1853 mei, 7145
      - 1853 juni, 7146
      - 1853 juli, 7147
      - 1853 aug., 7148
      - 1853 sep., 7149
      - 1853 okt., 7150
      - 1853 nov., 7151
      - 1853 dec., 7152
      - 1854 jan., 7153
      - 1854 feb., 7154
      - 1854 mrt., 7155
      - 1854 apr., 7156
      - 1854 mei, 7157
      - 1854 juni, 7158
      - 1854 juli, 7159
      - 1854 aug., 7160
      - 1854 sep., 7161
      - 1854 okt., 7162
      - 1854 nov., 7163
      - 1854 dec., 7164
      - 1855 jan., 7165
      - 1855 feb., 7166
      - 1855 mrt., 7167
      - 1855 apr., 7168
      - 1855 mei, 7169
      - 1855 juni, 7170
      - 1855 juli, 7171
      - 1855 aug., 7172
      - 1855 sep., eerste band, 7173
      - 1855 sep., tweede band, 7174
      - 1855 okt., eerste band, 7175
      - 1855 okt., tweede band, 7176
      - 1855 nov., eerste band, 7177
      - 1855 nov., tweede band, 7178
      - 1855 dec., 7179
      - 1856 jan., 7180
      - 1856 feb., 7181
      - 1856 mrt., eerste band, 7182
      - 1856 mrt., tweede band, 7183
      - 1856 apr., eerste band, 7184
      - 1856 apr., tweede band, 7185
      - 1856 mei, eerste band, 7186
      - 1856 mei, tweede band, 7187
      - 1856 juni, eerste band, 7188
      - 1856 juni, tweede band, 7189
      - 1856 juli, eerste band, 7190
      - 1856 juli, tweede band, 7191
      - 1856 aug., eerste band, 7192
      - 1856 aug., tweede band, 7193
      - 1856 sep., eerste band, 7194
      - 1856 sep., tweede band, 7195
      - 1856 okt., eerste band, 7196
      - 1856 okt., tweede band, 7197
      - 1856 nov., eerste band, 7198
      - 1856 nov., tweede band, 7199
      - 1856 dec., eerste band, 7200
      - 1856 dec., tweede band, 7201
      - 1857 jan., eerste band, 7202
      - 1857 jan., tweede band, 7203
      - 1857 feb., eerste band, 7204
      - 1857 feb., tweede band, 7205
      - 1857 mrt., eerste band, 7206
      - 1857 mrt., tweede band, 7207
      - 1857 apr., eerste band, 7208
      - 1857 apr., tweede band, 7209
      - 1857 mei, eerste band, 7210
      - 1857 mei, tweede band, 7211
      - 1857 juni, eerste band, 7212
      - 1857 juni, tweede band, 7213
      - 1857 juli, eerste band, 7214
      - 1857 juli, tweede band, 7215
      - 1857 aug., eerste band, 7216
      - 1857 aug., tweede band, 7217
      - 1857 sep., eerste band, 7218
      - 1857 sep., tweede band, 7219
      - 1857 okt., eerste band, 7220
      - 1857 okt., tweede band, 7221
      - 1857 nov., eerste band, 7222
      - 1857 nov., tweede band, 7223
      - 1857 dec., eerste band, 7224
      - 1857 dec., tweede band, 7225
      - 1858 jan., eerste band, 7226
      - 1858 jan., tweede band, 7227
      - 1858 feb., eerste band, 7228
      - 1858 feb., tweede band, 7229
      - 1858 mrt., eerste band, 7230
      - 1858 mrt., tweede band, 7231
      - 1858 apr., eerste band, 7232
      - 1858 apr., tweede band, 7233
      - 1858 mei, eerste band, 7234
      - 1858 mei, tweede band, 7235
      - 1858 juni, eerste band, 7236
      - 1858 juni, tweede band, 7237
      - 1858 juli, eerste band, 7238
      - 1858 juli, tweede band, 7239
      - 1858 aug., eerste band, 7240
      - 1858 aug., tweede band, 7241
      - 1858 sep., eerste band, 7242
      - 1858 sep., tweede band, 7243
      - 1858 okt., eerste band, 7244
      - 1858 okt., tweede band, 7245
      - 1858 nov., eerste band, 7246
      - 1858 nov., tweede band, 7247
      - 1858 dec., eerste band, 7248
      - 1858 dec., tweede band, 7249
      - 1859 jan., eerste band, 7250
      - 1859 jan., tweede band, 7251
      - 1859 feb., eerste band, 7252
      - 1859 feb., tweede band, 7253
      - 1859 mrt., eerste band, 7254
      - 1859 mrt., tweede band, 7255
      - 1859 apr., eerste band, 7256
      - 1859 apr., tweede band, 7257
      - 1859 mei, eerste band, 7258
      - 1859 mei, tweede band, 7259
      - 1859 juni, eerste band, 7260
      - 1859 juni, tweede band, 7261
      - 1859 juli, eerste band, 7262
      - 1859 juli, tweede band, 7263
      - 1859 aug., eerste band, 7264
      - 1859 aug., tweede band, 7265
      - 1859 sep., eerste band, 7266
      - 1859 sep., tweede band, 7267
      - 1859 okt., eerste band, 7268
      - 1859 okt., tweede band, 7269
      - 1859 nov., eerste band, 7270
      - 1859 nov., tweede band, 7271
      - 1859 dec., eerste band, 7272
      - 1859 dec., tweede band, 7273
      - 1860 jan., eerste band, 7274
      - 1860 jan., tweede band, 7275
      - 1860 feb., eerste band, 7276
      - 1860 feb., tweede band, 7277
      - 1860 mrt., eerste band, 7278
      - 1860 mrt., tweede band, 7279
      - 1860 apr., eerste band, 7280
      - 1860 apr., tweede band, 7281
      - 1860 mei, eerste band, 7282
      - 1860 mei, tweede band, 7283
      - 1860 juni, eerste band, 7284
      - 1860 juni, tweede band, 7285
      - 1860 juli, eerste band, 7286
      - 1860 juli, tweede band, 7287
      - 1860 aug., eerste band, 7288
      - 1860 aug., tweede band, 7289
      - 1860 sep., eerste band, 7290
      - 1860 sep., tweede band, 7291
      - 1860 okt., eerste band, 7292
      - 1860 okt., tweede band, 7293
      - 1860 nov., eerste band, 7294
      - 1860 nov., tweede band, 7295
      - 1860 dec., eerste band, 7296
      - 1860 dec., tweede band, 7297
      - 1861 jan., eerste band, 7298
      - 1861 jan., tweede band, 7299
      - 1861 feb., eerste band, 7300
      - 1861 feb., tweede band, 7301
      - 1861 mrt., eerste band, 7302
      - 1861 mrt., tweede band, 7303
      - 1861 apr., eerste band, 7304
      - 1861 apr., tweede band, 7305
      - 1861 mei, eerste band, 7306
      - 1861 mei, tweede band, 7307
      - 1861 juni, eerste band, 7308
      - 1861 juni, tweede band, 7309
      - 1861 juli, eerste band, 7310
      - 1861 juli, tweede band, 7311
      - 1861 aug., eerste band, 7312
      - 1861 aug., tweede band, 7313
      - 1861 sep., eerste band, 7314
      - 1861 sep., tweede band, 7315
      - 1861 okt., eerste band, 7316
      - 1861 okt., tweede band, 7317
      - 1861 nov., eerste band, 7318
      - 1861 nov., tweede band, 7319
      - 1861 dec., eerste band, 7320
      - 1861 dec., tweede band, 7321
      - 1862 jan., 7322
      - 1862 feb., 7323
      - 1862 mrt., 7324
      - 1862 apr., eerste band, 7325
      - 1862 apr., tweede band, 7326
      - 1862 mei, eerste band, 7327
      - 1862 mei, tweede band, 7328
      - 1862 juni, eerste band, 7329
      - 1862 juni, tweede band, 7330
      - 1862 juli, 7331
      - 1862 aug., eerste band, 7332
      - 1862 aug., tweede band, 7333
      - 1862 sep., 7334
      - 1862 okt., eerste band, 7335
      - 1862 okt., tweede band, 7336
      - 1862 nov., eerste band, 7337
      - 1862 nov., tweede band, 7338
      - 1862 dec., eerste band, 7339
      - 1862 dec., tweede band, 7340
      - 1863 jan., eerste band, 7341
      - 1863 jan., tweede band, 7342
      - 1863 feb., 7343
      - 1863 mrt., eerste band, 7344
      - 1863 mrt., tweede band, 7345
      - 1863 apr., eerste band, 7346
      - 1863 apr., tweede band, 7347
      - 1863 mei, eerste band, 7348
      - 1863 juni, 7349
      - 1863 juli, eerste band, 7350
      - 1863 juli, tweede band, 7351
      - 1863 aug., 7352
      - 1863 sep., eerste band, 7353
      - 1863 sep., tweede band, 7354
      - 1863 okt., 7355
      - 1863 nov., eerste band, 7356
      - 1863 nov., tweede band, 7357
      - 1863 dec., 7358
      - 1864 jan., eerste band, 7359
      - 1864 jan., tweede band, 7360
      - 1864 feb., eerste band, 7361
      - 1864 feb., tweede band, 7362
      - 1864 mrt., eerste band, 7363
      - 1864 mrt., tweede band, 7364
      - 1864 apr., eerste band, 7365
      - 1864 apr., tweede band, 7366
      - 1864 mei, eerste band, 7367
      - 1864 mei, tweede band, 7368
      - 1864 juni, eerste band, 7369
      - 1864 juni, tweede band, 7370
      - 1864 juli, eerste band, 7371
      - 1864 juli, tweede band, 7372
      - 1864 aug., eerste band, 7373
      - 1864 aug., tweede band, 7374
      - 1864 sep., eerste band, 7375
      - 1864 sep., tweede band, 7376
      - 1864 okt., eerste band, 7377
      - 1864 okt., tweede band, 7378
      - 1864 nov., eerste band, 7379
      - 1864 nov., tweede band, 7380
      - 1864 dec., eerste band, 7381
      - 1864 dec., tweede band, 7382
      - 1865 jan., eerste band, 7383
      - 1865 jan., tweede band, 7384
      - 1865 feb., eerste band, 7385
      - 1865 feb., tweede band, 7386
      - 1865 mrt., eerste band, 7387
      - 1865 mrt., tweede band, 7388
      - 1865 apr., eerste band, 7389
      - 1865 apr., tweede band, 7390
      - 1865 mei, eerste band, 7391
      - 1865 mei, tweede band, 7392
      - 1865 juni, eerste band, 7393
      - 1865 juni, tweede band, 7394
      - 1865 juli, eerste band, 7395
      - 1865 juli, tweede band, 7396
      - 1865 aug., eerste band, 7397
      - 1865 aug., tweede band, 7398
      - 1865 sep., eerste band, 7399
      - 1865 sep., tweede band, 7400
      - 1865 okt., eerste band, 7401
      - 1865 okt., tweede band, 7402
      - 1865 nov., eerste band, 7403
      - 1865 nov., tweede band, 7404
      - 1865 dec., eerste band, 7405
      - 1865 dec., tweede band, 7406
      - 1866 jan., eerste band, 7407
      - 1866 jan., tweede band, 7408
      - 1866 feb., eerste band, 7409
      - 1866 feb., tweede band, 7410
      - 1866 mrt., eerste band, 7411
      - 1866 mrt., tweede band, 7412
      - 1866 apr., eerste band, 7413
      - 1866 apr., tweede band, 7414
      - 1866 mei, eerste band, 7415
      - 1866 mei, tweede band, 7416
      - 1866 juni, eerste band, 7417
      - 1866 juni, tweede band, 7418
      - 1866 juli, eerste band, 7419
      - 1866 juli, tweede band, 7420
      - 1866 aug., eerste band, 7421
      - 1866 aug., tweede band, 7422
      - 1866 sep., eerste band, 7423
      - 1866 sep., tweede band, 7424
      - 1866 okt., eerste band, 7425
      - 1866 okt., tweede band, 7426
      - 1866 nov., eerste band, 7427
      - 1866 nov., tweede band, 7428
      - 1866 dec., eerste band, 7429
      - 1866 dec., tweede band, 7430
      - 1867 jan., eerste band, 7431
      - 1867 jan., tweede band, 7432
      - 1867 feb., eerste band, 7433
      - 1867 feb., tweede band, 7434
      - 1867 mrt., eerste band, 7435
      - 1867 mrt., tweede band, 7436
      - 1867 apr., eerste band, 7437
      - 1867 apr., tweede band, 7438
      - 1867 mei, eerste band, 7439
      - 1867 mei, tweede band, 7440
      - 1867 juni, eerste band, 7441
      - 1867 juni, tweede band, 7442
      - 1867 juli, eerste band, 7443
      - 1867 juli, tweede band, 7444
      - 1867 aug., eerste band, 7445
      - 1867 aug., tweede band, 7446
      - 1867 sep., eerste band, 7447
      - 1867 sep., tweede band, 7448
      - 1867 okt., eerste band, 7449
      - 1867 okt., tweede band, 7450
      - 1867 nov., eerste band, 7451
      - 1867 nov., tweede band, 7452
      - 1867 dec., eerste band, 7453
      - 1867 dec., tweede band, 7454
      - 1868 jan., eerste band, 7455
      - 1868 jan., tweede band, 7456
      - 1868 feb., eerste band, 7457
      - 1868 feb., tweede band, 7458
      - 1868 mrt., eerste band, 7459
      - 1868 mrt., tweede band, 7460
      - 1868 apr., eerste band, 7461
      - 1868 apr., tweede band, 7462
      - 1868 mei, eerste band, 7463
      - 1868 mei, tweede band, 7464
      - 1868 juni, eerste band, 7465
      - 1868 juni, tweede band, 7466
      - 1868 juli, eerste band, 7467
      - 1868 juli, tweede band, 7468
      - 1868 aug., eerste band, 7469
      - 1868 aug., tweede band, 7470
      - 1868 sep., eerste band, 7471
      - 1868 sep., tweede band, 7472
      - 1868 okt., 7473
      - 1868 nov., eerste band, 7474
      - 1868 nov., tweede band, 7475
      - 1868 dec., eerste band, 7476
      - 1868 dec., tweede band, 7477
      - 1869 jan., eerste band, 7478
      - 1869 jan., tweede band, 7479
      - 1869 feb., eerste band, 7480
      - 1869 feb., tweede band, 7481
      - 1869 mrt., eerste band, 7482
      - 1869 mrt., tweede band, 7483
      - 1869 apr., eerste band, 7484
      - 1869 apr., tweede band, 7485
      - 1869 mei, eerste band, 7486
      - 1869 mei, tweede band, 7487
      - 1869 juni, eerste band, 7488
      - 1869 juni, tweede band, 7489
      - 1869 juli, eerste band, 7490
      - 1869 juli, tweede band, 7491
      - 1869 aug., eerste band, 7492
      - 1869 aug., tweede band, 7493
      - 1869 sep., 7494
      - 1869 okt., eerste band, 7495
      - 1869 okt., tweede band, 7496
      - 1869 nov., eerste band, 7497
      - 1869 nov., tweede band, 7498
      - 1869 dec., eerste band, 7499
      - 1869 dec., tweede band, 7500
      - 1870 jan., eerste band, 7501
      - 1870 jan., tweede band, 7502
      - 1870 feb., eerste band, 7503
      - 1870 mrt., 7504
      - 1870 apr., eerste band, 7505
      - 1870 apr., tweede band, 7506
      - 1870 mei, eerste band, 7507
      - 1870 mei, tweede band, 7508
      - 1870 juni, eerste band, 7509
      - 1870 juni, tweede band, 7510
      - 1870 juli, eerste band, 7511
      - 1870 juli, tweede band, 7512
      - 1870 aug., eerste band, 7513
      - 1870 aug., tweede band, 7514
      - 1870 sep., eerste band, 7515
      - 1870 sep., tweede band, 7516
      - 1870 okt., eerste band, 7517
      - 1870 okt., tweede band, 7518
      - 1870 nov., eerste band, 7519
      - 1870 nov., tweede band, 7520
      - 1870 dec., eerste band, 7521
      - 1870 dec., tweede band, 7522
      - 1871 jan., eerste band, 7523
      - 1871 jan., tweede band, 7524
      - 1871 feb., 7525
      - 1871 mrt., eerste band, 7526
      - 1871 mrt., tweede band, 7527
      - 1871 apr., eerste band, 7528
      - 1871 apr., tweede band, 7529
      - 1871 mei, eerste band, 7530
      - 1871 mei, tweede band, 7531
      - 1871 juni, eerste band, 7532
      - 1871 juni, tweede band, 7533
      - 1871 juli, eerste band, 7534
      - 1871 juli, tweede band, 7535
      - 1871 aug., eerste band, 7536
      - 1871 aug., tweede band, 7537
      - 1871 sep., eerste band, 7538
      - 1871 sep., tweede band, 7539
      - 1871 okt., eerste band, 7540
      - 1871 okt., tweede band, 7541
      - 1871 nov., eerste band, 7542
      - 1871 nov., tweede band, 7543
      - 1871 dec., eerste band, 7544
      - 1871 dec., tweede band, 7545
      - 1872 jan., eerste band, 7546
      - 1872 jan., tweede band, 7547
      - 1872 feb., eerste band, 7548
      - 1872 feb., tweede band, 7549
      - 1872 mrt., eerste band, 7550
      - 1872 mrt., tweede band, 7551
      - 1872 apr., eerste band, 7552
      - 1872 apr., tweede band, 7553
      - 1872 mei, eerste band, 7554
      - 1872 mei, tweede band, 7555
      - 1872 juni, eerste band, 7556
      - 1872 juni, tweede band, 7557
      - 1872 juli, eerste band, 7558
      - 1872 juli, tweede band, 7559
      - 1872 aug., eerste band, 7560
      - 1872 aug., tweede band, 7561
      - 1872 sep., eerste band, 7562
      - 1872 sep., tweede band, 7563
      - 1872 okt., eerste band, 7564
      - 1872 okt., tweede band, 7565
      - 1872 nov., eerste band, 7566
      - 1872 nov., tweede band, 7567
      - 1872 dec., eerste band, 7568
      - 1872 dec., tweede band, 7569
      - 1873 jan., eerste band, 7570
      - 1873 jan., tweede band, 7571
      - 1873 feb., 7572
      - 1873 mrt., eerste band, 7573
      - 1873 mrt., tweede band, 7574
      - 1873 apr., eerste band, 7575
      - 1873 apr., tweede band, 7576
      - 1873 mei, eerste band, 7577
      - 1873 mei, tweede band, 7578
      - 1873 juni, eerste band, 7579
      - 1873 juni, tweede band, 7580
      - 1873 juli, eerste band, 7581
      - 1873 juli, tweede band, 7582
      - 1873 aug., eerste band, 7583
      - 1873 aug., tweede band, 7584
      - 1873 sep., eerste band, 7585
      - 1873 sep., tweede band, 7586
      - 1873 okt., eerste band, 7587
      - 1873 okt., tweede band, 7588
      - 1873 nov., eerste band, 7589
      - 1873 nov., tweede band, 7590
      - 1873 dec., eerste band, 7591
      - 1873 dec., tweede band, 7592
      - 1873 (Atjehse Zaken), 7593
      - 1874 jan., eerste band, 7594
      - 1874 jan., tweede band, 7595
      - 1874 feb., eerste band, 7596
      - 1874 feb., tweede band, 7597
      - 1874 mrt., eerste band, 7598
      - 1874 mrt., tweede band, 7599
      - 1874 apr., eerste band, 7600
      - 1874 apr., tweede band, 7601
      - 1874 mei, eerste band, 7602
      - 1874 mei, tweede band, 7603
      - 1874 juni, eerste band, 7604
      - 1874 juni, tweede band, 7605
      - 1874 juli, eerste band, 7606
      - 1874 juli, tweede band, 7607
      - 1874 aug., eerste band, 7608
      - 1874 aug., tweede band, 7609
      - 1874 sep., eerste band, 7610
      - 1874 sep., tweede band, 7611
      - 1874 okt., eerste band, 7612
      - 1874 okt., tweede band, 7613
      - 1874 nov., eerste band, 7614
      - 1874 nov., tweede band, 7615
      - 1874 dec., eerste band, 7616
      - 1874 dec., tweede band, 7617
      - 1874 (Atjehse Zaken), 7618
      - 1875 jan., eerste band, 7619
      - 1875 jan., tweede band, 7620
      - 1875 feb., eerste band, 7621
      - 1875 feb., tweede band, 7622
      - 1875 mrt., eerste band, 7623
      - 1875 mrt., tweede band, 7624
      - 1875 apr., eerste band, 7625
      - 1875 apr., tweede band, 7626
      - 1875 mei, eerste band, 7627
      - 1875 mei, tweede band, 7628
      - 1875 juni, eerste band, 7629
      - 1875 juni, tweede band, 7630
      - 1875 juli, eerste band, 7631
      - 1875 juli, tweede band, 7632
      - 1875 aug., eerste band, 7633
      - 1875 aug., tweede band, 7634
      - 1875 sep., eerste band, 7635
      - 1875 sep., tweede band, 7636
      - 1875 okt., eerste band, 7637
      - 1875 okt., tweede band, 7638
      - 1875 nov., eerste band, 7639
      - 1875 nov., tweede band, 7640
      - 1875 dec., eerste band, 7641
      - 1875 dec., tweede band, 7642
      - 1875 (Atjehse Zaken), 7643
      - 1876 jan., eerste band, 7644
      - 1876 jan., tweede band, 7645
      - 1876 feb., eerste band, 7646